【裁判字號】    89,交訴,68
【裁判日期】    891031
【裁判案由】    過失致死等
【裁判全文】
臺灣宜蘭地方法院刑事判決                          八十九年度交訴字第六八號
    公  訴  人  臺灣宜蘭地方法院檢察署檢察官
    被      告  甲○○
右列被告因過失致死案件，經檢察官提起公訴（八十九年度偵字第一四二九號），本
院判決如左：
    主  文
甲○○服用酒類，不能安全駕駛動力交通工具而駕駛，處拘役伍拾日，如易科罰金，
以參佰元折算壹日。又因過失致人於死者，處有期徒刑壹年。均緩刑肆年。
    事  實
一、甲○○於民國八十九年三月二日，因服用酒類過量，已不能安全駕駛動力交通工
    具（肇事後其吐氣酒精測試值為每公升Ｏ．六五毫克），竟仍酒醉駕駛車牌號碼
    ＢＪ─九ＯＯ九號自用小客車，沿宜蘭縣羅東鎮○○街由羅東往廣興方向行駛，
    於同日十六時三十分許，行經西安街三一八巷口處，本應注意汽車行進中駕駛人
    應注意車前狀況，並隨時採取必要之安全措施，以避免危險之發生，而依當時情
    形，雖雨天，然有自然光線，無不能注意之情事，竟疏未注意車前狀況，致煞車
    不及撞及同向靠路邊行走之行人李王切，李王切經撞擊後，身體彈跳撞及甲○○
    所駕駛之自用小客車玻璃，後跌落地上，致使李王切受有顱內出血送醫後不治死
    亡。
二、案經臺灣宜蘭地方法院檢察署檢察官據報相驗後自動檢舉偵查起訴。
    理  由
一、訊據被告對於右揭時、地酒後駕駛自用小客車撞擊被害人致被害人李王切死亡之
    事實坦承，惟對於酒後已達不能安全駕駛一事否認，辯稱：當時僅與朋友共喝一
    瓶參茸酒，酒後對於駕駛應不影響，當時並不知道是撞倒人，以為是駕駛過程中
    路上石頭跳彈起來而敲擊到玻璃，而使玻璃產生裂痕，且因為所駕駛之路段進行
    維修，因路面顛簸，而使得玻璃經由震動後整面玻璃碎裂等語。惟查，被告與告
    訴人撞擊情形，業據證人證人乙○○證述：我當時與被告處於為對向車道，在雙
    方尚未平行併排前，亦即約在被告所駕駛之車輛前二、三部車身之距離，就目睹
    本件車禍之發生，當時被害人走在靠路旁水溝邊，並手持雨傘，被告的車頭撞倒
    被害人，被害人被撞後，整個人飛起來撞擊被告車輛之擋風玻璃，當時我與他們
    閃身而過，就把肇事車輛車牌記下，並告知警方處理等語（見八十九年九月二十
    二日訊問筆錄），並參酌道路交通事故調查報告表、現場照片所示現場當時之天
    候、當地路段之路面寬度達六點二公尺，足以充足容納二部車輛併行通過、被害
    人倒地位置、證人所述被害人靠路邊行進位置等綜合判斷，被告雖辯稱以為是石
    頭談起所造成玻璃碎裂，然石頭之大小與人體之大小差距甚大，被告對於被害人
    受撞擊後人體直接敲擊到被告車輛之擋風玻璃仍不自知，足見被告當時因酒後已
    然明顯影響駕車之安全性，且已無法兼顧道路交通安全規則所課以駕駛人注意車
    前狀況之義務，況亦有酒精測試表顯示被告吐氣酒精濃度為零點六五毫克，被告
    所辯當時並未因飲酒影響行駛之安全性等語，為卸責之詞，不足採信。又被害人
    李王切因本件車禍受傷死亡，亦經台灣宜蘭地方法院檢察署檢察官督同法醫相驗
    屬實，製有勘驗筆錄、相驗屍體證明書、驗斷書等在卷可憑。另被告甲○○為警
    查獲時測得酒精成份高達每公升Ｏ、六五毫克，此有酒精測試表一紙在卷可稽。
二、按行車速度依標誌之規定，且應注意車前狀況，並隨時採取必要之安全措施；又
    按汽車駕駛人飲酒後其吐氣酒精成份超過每公升０．二五毫克以上者，不得駕車
    ，道路交通安全規則第九十四條第三項及第一百一十四條第一項第二款分別定有
    明文，被告駕車自應注意上開相關規定，查本件交通事故發生路段依現場照片及
    道路交通事故調查報告表所示路段相關情形，及被害人行走道路邊之位置等情判
    斷，被害人行進之路線應為被告視線範圍所及，況肇事當時雖為雨天但白天視距
    良好，則並無不能注意之情事，竟疏未注意車前狀況，以致肇事，致被害人死亡
    ，被告顯有過失，而被告之過失與被害人死亡間有相當因果關係，被告犯行洵堪
    認定。
三、核被告所為係犯刑法第一百八十五條之三之公共危險罪及同法第二百七十六條第
    一項之過失致人於死罪。又被告前開違反公共危險罪及過失致人於死罪間，犯意
    各別，行為互異，應予分論併罰。另被告酒醉駕車因而致人死亡，應依道路交通
    管理處罰條例第八十六條第一項之規定，加重其刑至二分之一。爰審酌被告酒醉
    駕車過失程度重大，肇事後已與被害人家屬調解，賠償被害人家屬二百七十萬元
    （參見臺灣宜蘭地方法院檢察署審查鄉鎮市區調解卷宗）等一切情狀，各量處如
    主文所示之刑，其中服用酒類，不能安全駕駛動力交通工具而駕駛部分並諭知易
    科罰金折算標準。又查被告未曾受期徒刑以上刑之宣告，有台灣高等法院檢察署
    刑案紀錄簡覆表在卷可稽，其此次係屬偶發初犯，致罹刑章，經此偵審程序及科
    刑之判決，被告當能知所警惕，信無再犯之虞，本院認其宣告之刑以暫不執行為
    適當，爰併予宣告緩刑四年。
據上論斷，應依刑事訴訟法第二百九十九條第一項前段，刑法第一百八十五條之三、
第二百七十六條第一項、第五十一條第十款、第四十一條、第七十四條第一項第一款
，道路交通管理處罰條例第八十六條第一項，罰金罰鍰提高標準條例第一條前段，判
決如主文。
本案經檢察官林吉泉到庭執行職務
中    華    民    國       八十九     年       十     月     三十一  日
                                        臺灣宜蘭地方法院交通法庭
                                              法  官
右正本證明與原本無異。
如不服本判決，應於判決送達後十日內，向本院提出上訴狀。
                                          書記官
中    華    民    國      八十        年              月              日
附錄法條：
刑法第一百八十五條之三
刑法第二百七十六條


司法院資訊處製作；財團法人民間司法改革基金會備份。
